臺灣屏東地方法院刑事判決　　　　　　　　　　　　　九十一年度易字第七五號
　　公　訴　人　臺灣屏東地方法院檢察署檢察官
　　被　　　告　丁○○
右列被告因竊盜案件，經檢察官提起公訴（九十一年度偵字第三０三六號），本院判
決如左：
    主  文
丁○○攜帶兇器毀越安全設備毀壞門扇竊盜，累犯，處有期徒刑壹年。
    事  實
一、丁○○前於民國八十五年、八十六年間均因竊盜案件，經法院分別判處有期徒刑
    十月、一年二月確定，二罪接續執行，八十八年四月十三日執行完畢。八十九年
    十二月間復因竊盜案件，經本院潮州簡易庭判處有期徒刑四月確定，九十年四月
    二十七日易科罰金執行完畢。竟不知警惕，復於九十年十二月二十一日中午十二
    時二十分許，基於為意圖自己不法所有之意圖，攜帶質地堅硬客觀上具有危險性
    可充當兇器之不明物品（未經扣案），前往屏東縣萬巒鄉○○路四四號甲○○、
    乙○○○夫妻之住處，以該不明物品撬開廚房鐵窗一半，由該毀壞之鐵窗越入廚
    房（侵入住宅部分未經告訴），再以該不明物品撬開臥室房門喇叭鎖，毀壞門扇
    ，進入臥室竊得乙○○○所有置於未經上鎖之抽屜內的金項鍊五條、金戒指三個
    、金墜子一個、水晶墜子二個、玉墜子一個、手錶一只（據甲○○稱約值新臺幣
    一萬二千元）。嗣為警據報後前往上址勘查，並在前址廚房紗窗框、廚房砧板各
    採得可疑指紋一枚，該指紋經比對鑑定確與丁○○之指紋相符，因而查獲上情。
二、案經屏東縣警察局內埔分局報請臺灣屏東地方法院檢察署檢察官偵查起訴。
    理  由
一、訊據被告丁○○矢口否認涉有前揭犯行，並辯稱：伊未到過甲○○、乙○○○夫
    妻之住處，如果有去應該不只一枚指紋，房間內也不會採不到指紋云云。經查：
    案發現場所採指紋四紋，經比對，僅一紋清晰可資比對，餘則模糊不清，而該枚
    指紋經比對，其結果與被告指紋卡所留指紋特徵相同，係屬同一人之指紋，有內
    政部警政署刑事警察局九十一年十月二十一日刑紋字第０九一０二八０五九二號
    鑑驗書在卷可稽，被告辯稱伊未到過甲○○、乙○○○夫妻住處，顯不足採。又
    案發現場之指紋採集係以清晰為佳，而指紋比對鑑定則係以指紋紋形及特徵點相
    同為準，被告空言以警方僅採指紋一枚且房間內未採到指紋等情置辯，顯為卸責
    之詞，委無足採。再佐以被害人甲○○、乙○○○夫妻於偵查時均供稱：臉與體
    格都十分像（見偵查卷第十三頁）；而於本院調查時亦供稱：我們有看到背影，
    體型很像被告，沒有看到他的臉等語（見本院卷第二十三頁），自益徵被告所辯
    不足採信。至於證人即被告之妻丙○○於本院調查時證稱：案發當日被告應該在
    家照顧小孩，他有時候會帶小孩出去吃飯，中午時間我大部分都在樓上等語（見
    本院卷第二十五頁、第二十六頁），自不足以採為被告有利之認定。此外，尚有
    證人即查獲員警謝萬銓、林柏鈍、曾  聖之證述可參，且有現場遭破壞之安全設
    備及鋁門之照片四幀在卷足資佐證，本件事證已臻明確，被告犯行堪以認定，應
    依法論科。
二、按觀之現場遭破壞之安全設備及鋁門之照片四幀，足認該未經扣案之不明物品質
    地堅硬，客觀上足以供兇器使用。核被告丁○○所為，係犯刑法第三百二十一條
    第一項第二款、第三款攜帶兇器、毀越安全設備、毀壞門扇之加重竊盜罪。又被
    告前於八十五年、八十六年間均因竊盜案件，經法院分別判處有期徒刑十月、一
    年二月確定，二罪接續執行，八十八年四月十三日執行完畢，八十九年十二月間
    復因竊盜案件，經本院潮州簡易庭判處有期徒刑四月確定，九十年四月二十七日
    易科罰金甫執行完畢，有臺灣高等法院被告全國前案紀錄表及臺灣屏東地方院檢
    察署刑案資料查註紀錄表各一件在卷可按，其五年之內再犯此有期徒刑以上刑之
    本罪，為累犯，應依法加重其刑。爰審酌被告犯罪動機、目的、手段、以質地堅
    硬之不明物品為竊盜工具，犯罪所生危害非輕，且多次竊盜前科素行不佳，及其
    犯罪後猶飾詞狡辯，犯後態度不佳等一切情狀，量處如主文所示之刑，以資儆懲
    。至於未經扣案之不明物品，雖係供犯罪所用，惟無法證明係被告所有，故無從
    為沒收之諭知，併此敘明。
據上論斷，應依刑事訴訟法第二百九十九條第一項前段，刑法第三百二十一條第一項
第二款、第三款、第四十七條，判決如主文。
本案經檢察官莊啟勝到庭執行職務
中      華      民      國      九十一      年    十一    月    二十八  日
                                      臺灣屏東地方法院刑事第三庭
                                          審判長法  官  蔡國卿
            法  官  洪乙心
                                                法  官  李淑惠
右正本證明與原本無異。
如不服本判決應於收受本判決後送達後十日內向本院提出上訴書狀，其未敘述上訴理
由者，並得於提起上訴後十日內向本院補提理由書狀（均須按他造當事人之人數附繕
本 ）「切勿逕送上級法院」
                                          書記官        魏慧夷
中      華      民      國      九十一      年    十一    月   二十九   日
附錄論罪法條
刑法第三百二十一條
 (加重竊盜罪)
犯竊盜罪而有左列情形之一者，處六月以上五年以下有期徒刑：
一  於夜間侵入住宅或有人居住之建築物、船艦，或隱匿其內而犯之者。
二  毀越門扇、牆垣或其他安全設備而犯之者。
三  攜帶兇器而犯之者。
四  結夥三人以上而犯之者。
五  乘火災、水災或其他災害之際而犯之者。
六  在車站或埠頭而犯之者。
前項之未遂罰之。
